---
title: "Prueba 1 - Javier Ramos"
output: github_document
---

```{r setup, include=FALSE}
knitr::opts_chunk$set(echo = TRUE)
```
## Carga de datos y librerías

Se cargará la data y las librerías necesarias para el posterior análisis.

```{r}
#Dataframe
df = read.table(file = "data.txt", header = TRUE)

#Librerías
library(mapproj)
library(devtools)
library(fields)
library(geoR)
library(GeoModels)
library(nortest)
```


## Pregunta A
### Desarrollo:
```{r}
#Radio de la tierra
r = 6371

#Separar las columnas de longitud y latitud
x = df[,1]
y = df[,2]

#Se procede a realizar la proyección sinusoidal
prj_sinusoidal = mapproject(x, y, projection="sinusoidal",orientation=c(90,0,0)) 
result = r*cbind(prj_sinusoidal$x,prj_sinusoidal$y)
df2 = cbind(result, df[,3])

#Se renombran las filas y las columnas para facilitar la lectura de la tabla
colnames(df2) <- c("lon", "lat", "anom")
rownames(df2) <- 1:nrow(df2)
#df2
```

## Pregunta B
### Desarrollo:

Primero se realizará un análisis gráfico:
```{r}
par(mfrow = c(1,3))

#Histograma
hist(df2[,3], main = "Histograma", xlab = "Datos",ylab = "Frecuencia")

#Boxplot
boxplot(df2[,3], main = "Boxplot")

#Gráfico de cuantiles
qqnorm(df2[,3], pch = 19, col = "gray50", main = "Simetría", xlab = "Cuantiles Teóricos", ylab = "Cuantiles Muestrales")
qqline(df2[,3])
```
En base a lo anterior, se puede ver que los datos podrían seguir una distribución normal. Ahora bien, para ser más precisos, se realizará un test de hipotesis:

```{r}
lillie.test(df2[,3])
```

El resultado indica que se retiene H0 con un valor-p = 0,002 < 0,05 = alpha. Por lo tanto, los datos distribuyen normal y el modelo Gaussiano sí es adecuado.

## Pregunta C
### Desarrollo:

Primero se calculará la distancia máxima
```{r}
points = cbind(df2[,1], df2[,2])
maxdist = max(dist(points))
```

Ahora se procede a realizar el análsis del semivariograma
```{r}
svario = GeoVariogram(coordx = points, data= df2[,3], maxdist = maxdist/2, numbins = 20)
plot(svario$centers, svario$variograms, ylim = c(0, 1.5))
```
Para poder apreciar mejor la situación, se ampliará el gráfico cerca de cero:

```{r}
svario = GeoVariogram(coordx = points, data= df2[,3], maxdist = 5, numbins = 10)
plot(svario$centers, svario$variograms, ylim = c(0, 1))
```

Análisis de semivariograma en varias direcciones:
```{r}
svario2 = variog4(coords = points, data = df2[,3], max.dist = maxdist/2)
plot(svario2, omni = TRUE)
```

## Pregunta D
### Desarrollo:

## Pregunta E
### Desarrollo:

## Pregunta F
### Desarrollo:

## Pregunta G
### Desarrollo:

## Pregunta H
### Desarrollo:

## Pregunta I
### Desarrollo:

Primero se realizará la simulación a través del modelo de Matern
```{r}
sill = 1
mean = 0
nugget = 0
smooth = 0.5
scale = 0.1

param=list(smooth=smooth,mean=mean,sill=sill,scale=scale,nugget=nugget) 
data <- GeoSim(coordx=df2[,1],coordy = df2[,2], corrmodel="Matern", param=param)$data
```

Luego, se procede a realizar un análisis gráfico:

```{r}
#quilt.plot(df2[,1], df2[,2], data, xlab="", ylab="", main=paste("Matern",expression(nu),"=",smooth))
quilt.plot(df2[,1], df2[,2], data)

hist(result)
boxplot(result)
```
