---
title: "Prueba 1 - Javier Ramos"
output: github_document
---

```{r setup, include=FALSE}
knitr::opts_chunk$set(echo = TRUE)
```
## Carga de datos y librerías

Se cargará la data y las librerías necesarias para el posterior análisis.

```{r}
#Dataframe
df = read.table(file = "data.txt", header = TRUE)

#Librerías
library(mapproj)
library(devtools)
library(fields)
library(geoR)
library(GeoModels)
library(nortest)
require(fitdistrplus)
```


## Pregunta A
### Desarrollo:
```{r}
#Radio de la tierra
r = 6371

#Separar las columnas de longitud y latitud
x = df[,1]
y = df[,2]

#Se procede a realizar la proyección sinusoidal
prj_sinusoidal = mapproject(x, y, projection="sinusoidal",orientation=c(90,0,0)) 
result = r*cbind(prj_sinusoidal$x,prj_sinusoidal$y)
df2 = cbind(result, df[,3])

#Se renombran las filas y las columnas para facilitar la lectura de la tabla
colnames(df2) <- c("lon", "lat", "anom")
rownames(df2) <- 1:nrow(df2)
#df2
```

## Pregunta B
### Desarrollo:

Primero se realizará un análisis gráfico:
```{r}
par(mfrow = c(1,3))

#Histograma
hist(df2[,3], main = "Histograma", xlab = "Datos",ylab = "Frecuencia")

#Boxplot
boxplot(df2[,3], main = "Boxplot")

#Gráfico de cuantiles
qqnorm(df2[,3], pch = 19, col = "gray50", main = "Simetría", xlab = "Cuantiles Teóricos", ylab = "Cuantiles Muestrales")
qqline(df2[,3])
```

En base a lo anterior, se puede ver que los datos podrían seguir una distribución normal. Ahora bien, para ser más precisos, se realizará un test de hipotesis:

```{r}
lillie.test(df2[,3])
```

El resultado indica que se retiene H0 con un valor-p = 0,002 < 0,05 = alpha. Por lo tanto, los datos distribuyen normal y **el modelo Gaussiano sí es adecuado**.

## Pregunta C
### Desarrollo:

Primero se calculará la distancia máxima
```{r}
points = cbind(df2[,1], df2[,2])
maxdist = max(dist(points))
```

Ahora se procede a realizar el análsis del semivariograma
```{r}
svario = GeoVariogram(coordx = points, data= df2[,3], maxdist = maxdist/2, numbins = 30)
plot(svario$centers, svario$variograms, ylim = c(0, 1.5))
```
A partir del gráfico se puede ver que tiende a estabilizarse, lo que indicaría que hay estacionaridad débil. Ahora bien, a simple vista no se puede apreciar si hay un efecto nugget, por lo que para poder apreciar mejor la situación, se ampliará el gráfico cerca de cero:

```{r}
svario = GeoVariogram(coordx = points, data= df2[,3], maxdist = 10, numbins = 10)
plot(svario$centers, svario$variograms, ylim = c(0, 1))
```

Por lo que se ve en el gráfico, **no hay un efecto nugget**. Ahora bien, se analizará el semivariograma en distintas direcciones para determinar si hay isotropía:

```{r}
svario2 = variog4(coords = points, data = df2[,3], max.dist = maxdist/2)
plot(svario2, omni = TRUE)
```

Al analizar el gráfico, se puede ver que aunque existen variaciones en las distintas direcciones, siguen manteniendo el mismo patrón y se mueven junto a la línea omnid. Entonces, **sí hay isotropía**.


## Pregunta D
### Desarrollo:

Si se asume independencia, se tiene lo siguiente:

```{r}
fitmlind = fitdist(df2[,3], "norm")
fitmlind
```

Ahora bien, para comprobar que haber asumido la independencia sea correcto, se verá gráficamente:

```{r}
par(mfrow = c(1,2))
denscomp(fitmlind)
qqcomp(fitmlind)
```

Al ver los gráficos, se puede ver que el modelo está funcionando bien, por lo que sí sería correcto asumir independencia. Por lo tanto, la **media es 0,02597** y la **desviación estándar es 0,86039**

Luego, se realizará otro método para encontrar los valores óptimos:


```{r}
nugget = 0
smooth = 0.5
mean = 0
sill = 1
scale = 0.2/3
corrmodel = "Matern"
I=Inf

fixed <- list(smooth = smooth, nugget = nugget)
start <- list(mean=mean, scale=scale, sill=sill)
lower <- list(mean=-I, scale=0, sill=0)
upper <- list(mean=I, scale=I, sill=I)
fit0  <- GeoFit(data=df[,3], coordx=points, corrmodel=corrmodel, neighb=3,
                    optimizer="nlminb",upper=upper,lower=lower,
                    likelihood="Full",type="Standard", sensitivity=TRUE,
                    start= start, fixed=fixed)
print(fit0)
```

Luego, se tiene que la **media es 0,02597** y la **varianza es 0,74029**. Cabe destacar que el resultado es independiente de la dependencia espacial, ya que esta siempre será el valor que se pone de partida. Por otro lado, los valores obtenidos son los mismos que los de recién (la desviación estándar basta con elevarla al cuadrado y dará el mismo resultado que se obtuvo):

```{r}
fitmlind$estimate[2]^2
```
Así se puede ver que el resultado es el mismo.

## Pregunta E
### Desarrollo:

Cuando el parámetro nu es igual a 0.5 ocurre un caso especial en el que el modelo de Matern se convierte en el modelo exponencial. Ahora bien, este parámetro de suavizamiento lo que indica es cuántas veces es diferenciable en media cuadrática el campo aleatorio.  

## Pregunta F
### Desarrollo:

```{r}
nugget = 0
smooth = 0.5
mean = 0
sill = 1
scale = 0.2/3
corrmodel = "Matern"
I=Inf


fixed <- list(smooth = smooth)
start <- list(mean=mean, scale=scale, sill=sill, nugget = nugget)
lower <- list(mean=-I, scale=0, sill=0, nugget = 0)
upper <- list(mean=I, scale=I, sill=I, nugget = I)
fit1  <- GeoFit(data=df[,3], coordx=points, corrmodel=corrmodel, neighb=3,
                    optimizer="nlminb",upper=upper,lower=lower,
                    likelihood="Full",type="Standard", sensitivity=TRUE,
                    start= start, fixed=fixed)
print(fit1)
```

Los valores encontrados no varían con respecto a lo obtenido en D, y el valor del *nugget es 0.01881*

## Pregunta G
### Desarrollo:

Al considerar un nugget no hay continuidad en media cuadrática y, además, no hay diferenciabilidad.

## Pregunta H
### Desarrollo:

Al analizar el criterio de Akike se tiene que:

```{r}
fit0$claic
fit1$claic
```

Al ver entre ambos casos, se debería escoger primer modelo, es decir, el **modelo sin nugget es el mejor**.

## Pregunta I
### Desarrollo:

Se tiene lo siguiente:

```{r}
res = GeoResiduals(fit0)

par(mfrow = c(1,2))
hist(res$data, prob = T, xlab = "Residuals")
x=seq(-4,4,0.1)
lines(x, dnorm(x, mean = 0, sd = 1), col = "blue",lwd=2)

GeoQQ(res)
```


```{r}
### computing semivariogram for residuals
variores = GeoVariogram(data=res$data,coordx=points,maxdist=maxdist/2)
plot(variores)

# Comparing estimated  semivariogram model versus empirical semivariogram 
GeoCovariogram(res,show.vario=TRUE, vario=variores,pch=20)
```

