---
title: "Prueba 2"
author: Javier Ramos
date: November 1, 2021
output: github_document
---

```{r setup, include=FALSE}
knitr::opts_chunk$set(echo = TRUE)
```
## Carga de datos y librerías

Se cargará la data y las librerías necesarias para el posterior análisis.

```{r}
#Dataframe
raindata = read.table(file = "raindata.txt", header = TRUE)
alt = read.table(file = "alt.txt", header = TRUE)
coordstopred = read.table(file = "coordstopred.txt", header = TRUE)
alt2 = read.table(file = "alt2.txt", header = TRUE)

coords=raindata[,1:2]
data=raindata[,3]

#Librerías
library(mapproj)
library(devtools)
library(fields)
library(geoR)
library(GeoModels)
library(nortest)
require(fitdistrplus)
```

## Pregunta A
### Desarrollo:

Primero se realizará un análisis gráfico:
```{r}
par(mfrow = c(2,2))

#Histograma
hist(data, main = "Histograma", xlab = "Datos",ylab = "Frecuencia")

#Boxplot
boxplot(data, main = "Boxplot")


fitmlind = fitdist(data, "norm")
fitmlind

fitmlind$estimate
fitmlind$loglik

denscomp(fitmlind)
qqcomp(fitmlind)
```

A partir del análisis gáfico se puede ver que los datos distribuyen normal. Esto se confirmará a través de un test de hipótesis:

```{r}
lillie.test(data)
```
El resultado indica que se retiene H0 con un valor-p = 0,00091 < 0,05 = alpha. Por lo tanto, los datos distribuyen normal. Ahora bien, se necesita contexto para poder determinar si es que el modelo Gaussiano es adecuado y, considerendo que en este caso los datos son de cantidad de lluvia, entonces se requiere un soporte positivo, lo que se complica con el modelo Gaussiano ya que este está definido en todo R. Por lo tanto, se concluye que **el modelo no es adecuado** para este caso


## Pregunta B
### Desarrollo:

Primero se calculará la distancia máxima
```{r}
maxdist = max(dist(coords))
maxdist
```

Ahora se procede a realizar el análsis del semivariograma
```{r}
svario = GeoVariogram(coordx = coords, data= data, maxdist = maxdist/2, numbins = 30)
plot(svario$centers, svario$variograms, ylim = c(0, 0.5))
```


A simple vista se ve estabilidad y, además, la posible presencia de un nugget. Sobre esto último, se realizará un aumento en el gráfico entorno al cero para poder determinar si hay un nugget o no:

```{r}
svario = GeoVariogram(coordx = coords, data= data, maxdist = 10, numbins = 30)
plot(svario$centers, svario$variograms, ylim = c(0, 0.5))
```


A partir de lo anterior se concluye que no hay presencia de un nugget. Ahora bien, se analizará el semivariograma en diferentes direcciones:
```{r}
svario2 = variog4(coords = coords, data = data, max.dist = maxdist/2)
plot(svario2, omni = TRUE)
```

El comportamiento del semivariograma en distintias direcciones se mantiene estable y, es por ello, que **sí es razonable la hipotesis de isotropía**.

## Pregunta C
### Desarrollo:

No es débilmente estacionario, ya que la varianza depende de la media y esta última es espacialemente variable. Además, esto se confirma ver los gráficos planteados anteriormente, pero considerando la distancia máxima:

```{r}
svario3 = GeoVariogram(coordx = coords, data= data, maxdist = maxdist, numbins = 30)
svario4 = variog4(coords = coords, data = data, max.dist = maxdist)

par(mfrow = c(1,2))
plot(svario3$centers, svario3$variograms, ylim = c(0, 0.6))
plot(svario4, omni = TRUE)

```


Al analizar los gráficos se puede determinar que en un momento dado, específicamente a valores mayores de distancia, las curvas o puntos comienzan a perder la estabilidad.


## Pregunta D
### Desarrollo:

Se tiene que los parámetros para **el caso log-Gaussiano** son:

```{r}
I=Inf
scale = 0.3
corrmodel = "Matern"
model = "LogGaussian"
X = cbind(alt[,1],alt[,2])

fixed<-list(smooth=0.5,nugget=0)
start<-list(mean=mean(data), mean1 = mean(data),scale=scale,sill=var(data))
lower=list(mean=-I, mean1 = -I, sill = 0,scale=0)
upper=list(mean= I, mean1 = I, sill = I,scale=I)
fit1 <- GeoFit(data=data,coordx=coords,corrmodel=corrmodel,
                    model = model,X = X,
                    likelihood="Conditional",type="Pairwise",
                    start=start, lower = lower, upper = upper,fixed=fixed, neighb = 4)
print(fit1)
```


Se tiene que los parámetros para **el caso Weibull** son:

```{r}
I=Inf
shape = 0
model2 = "Weibull"

fixed<-list(smooth=0.5,nugget=0, sill = 1)
start<-list(mean=mean(data), mean1 = mean(data), scale=scale, shape=shape)
lower=list(mean=-I, mean1 = -I,scale=0, shape=0)
upper=list(mean= I, mean1 = I,scale=I, shape=I)
fit2 <- GeoFit(data=data,coordx=coords,corrmodel= corrmodel,
                    model = model2,X = X,
                    likelihood="Conditional",type="Pairwise",lower = lower, upper = upper,
                    start=start,fixed=fixed, neighb = 4)
print(fit2)
```


## Pregunta E
### Desarrollo:

Se escogerá el mejor modelo usando las herramientas del criterio de información de verosimilitud compuesta y el cross-validation. Luego, se tiene que:

```{r}
cv1=GeoCV(fit1, K=100, estimation=TRUE, n.fold=0.15,local=TRUE,neighb=4,seed=8)
mean(cv1$rmse)
```
```{r}
cv2=GeoCV(fit2, K=100, estimation=TRUE, n.fold=0.15,local=TRUE,neighb=4,seed=8)
mean(cv2$rmse)
```

A partir de los datos anteriores, se concluye que el mejor modelo predictivo es el de Weibull, ya que tiene un menor valor de RMSE, específicamente 0.445 vs los 0.461 del modelo log-Gaussiano.

## Pregunta F
### Desarrollo:

Se tiene que:
```{r}
res2=GeoResiduals(fit2)
v2 = GeoVariogram(data=res2$data,coordx = coords, maxdist = maxdist/4)

par(mfrow = c(1,2))
GeoQQ(res2)
GeoCovariogram(res2,show.vario=TRUE,vario=v2,pch=20)
```


De los gráficos se puede ver que el modelo aunque no es perfecto, se acerca a lo que sería una buena estimación.

## Pregunta G
### Desarrollo:

Se tiene que:
```{r}
loc_to_pred = as.matrix(coordstopred)
Nloc = nrow(loc_to_pred)
Xloc = cbind(alt2[,1], alt2[,2])
param_est = as.list(c(fit2$param, fit2$fixed))
pr = GeoKrig(data = data, loc = loc_to_pred, coordx = coords, corrmodel = corrmodel,model = model2,param = param_est, X=X, Xloc=Xloc, mse=TRUE, sparse = TRUE)
```

```{r}
colour = rainbow(100)
par(mfrow=c(1,3))

##Data
quilt.plot(coordstopred,alt2[,2],col=colour,zlim=c(-4,4), main="Data")

#Kriging
quilt.plot(loc_to_pred,pr$pred,col=colour,zlim=c(-4,4),
          xlab="",ylab="",main=" Kriging ")

#MSE
quilt.plot(loc_to_pred,pr$mse,col=colour,
          xlab="",ylab="",main="MSE")
```


Al utilizar los nuevos datos para ser estimados, se puede ver que el modelo estima de mala manera la data, por lo que quizás se deba realizar un cambio de modelo o, derechamente, puede existir un error dentro del código.